Natalia Espinoza Barrientos

Front-End developer

Soy Ingeniera y Front-end graduado de Laboratoria, con capacidad creativa, autodidacta y orientada a resolución de problemas. Me especializo como Desarrolladora web para crear y optimizar sitios web que sean interactivos con el usuario aplicando Metodología Agil (Scrum) para ejecutar con éxito los proyectos asignados.

in linkedin.com/in/nataliaespinoza21

MI PORTAFOLIO

https://github.com/NINOSKA2000

(+51) 972 354 728

Cima.Perú

Experiencia Laboral

Enero 2022 - Present

FRONT-END DEVELOPER WIT(woman in tecnology)

• Implementación de la página web de Wit, usando tecnologias como: React.js, Next.js y Strapi.

Mayo 2021- Noviembre 2021

FRONT-END DEVELOPER, LABORATORIA

• Desarrollo de aplicaciones web, ver mi portafolio 🔗

Proyectos:

Burgen-APLI-CLIENT @

Sistema para un restaurante de Hamburguersas con vistas separadas para el chef, mozo y administrador. Tecnologias: React, Postman, MongoDB, Figma, Heruko , Tailwind CSS, consumo de API Rest,

Red social MAKIPURA 🔗

Red social para emprendedoras usando Tecnologías como Testing con Mock Firebase Y Jest Firebase, Javascript , CSS , Html, GitHub proyect, UX en Figma,

API md-links (BackEnd)

API para obtener y validar links de archivos MD, en CLI y un API con Node.js.

Data lovers 🔗

Aplicaciones web para visualizar data del Estudio Ghibli. Tecnologias: Javascript , CSS , Html, GitHub

Premios:

People Choise Awards 🔗

Talen Fest Peru 2021 - Proyecto: WEBVIEW que conecta al ChatBot desarrollado con React y entorno backend mediante token digital (jwt)...

Agosto 2019 - Mayo 2021

COORDINADORA DE CALIDAD, CCIMA PERÚ S.A.C

• Implementación y gestión del área de Aseguramamiento de calidad de proyectos usando sistemas ERP. Clientes: Consorcio metro2, Consorcio Limatambo, COSAPI,etc.

Skills

Trabajo en equipo - Adaptabilidad -Análisis- Planificación - Proactividad

Formacion

Jun 2022- Present **PROGRAMMING-COURSES**,

PLATZI

Cursos de programación:Typescript, next.js, webpack, amazon web services, React Redux.

Mayo 2021 - Noviembre 2021

FROND-END DEVELOPER,

LABORATORIA

Marzo 2012 - Diciembre 2017

INGENIERÍA AGROINDUSTRIAL,

UNMSM

Business Training, Mentoring y Coaching. Formulación, Evaluación y Gestión de proyectos.

Skills técnicos

React.js, Html, Css, Sass, Tailwind CSS,, Firebase, HTML, Javascript, Testing JEST y Figma ,GitHub , Heruko , MongoDB , Next.js, Strapi , Apollo Client, typescript.

Idiomas

Español (Nativo) Inglés-Open English (Intermedio)